Entradas:
```{r}
diretorio <- readline("Insira o diretório onde está o arquivo:\n")
arquivo <- readline("Insira o nome do arquivo:\n")
```


Importando o DataFrame:
```{r}
# setando o diretório:
setwd(diretorio)

# Criando path final:
folder_path <- file.path(diretorio, arquivo)

df <- read.csv(folder_path)
df
```


Separando os DataFrames:
```{r}
# DataFrame das Estatisticas:
df_estatistica <- df[seq(1, nrow(df), 2), ]

# Salvar dataframe como um arquivo CSV
write.csv(df_estatistica, "resultados_estatistica.csv", row.names = FALSE)

# DataFrame:
df_estatistica
```
# Uma explicação sobre a "Estatistica de Teste":
A estatística de teste é um valor numérico calculado a partir dos dados observados em um experimento ou estudo estatístico, que é usado para avaliar a evidência contra uma hipótese nula. Ela é uma medida da diferença observada entre os dados e os valores esperados sob a hipótese nula, e é usada para decidir se a hipótese nula deve ser rejeitada ou não. Em outras palavras, é uma medida da força da evidência contra a hipótese nula.

Por exemplo, no caso de um teste t, a estatística de teste é calculada como a diferença entre as médias amostrais dividida pelo erro padrão da diferença entre as médias. Se a estatística de teste for grande, isso sugere que a diferença observada entre as médias amostrais é improvável devido ao acaso e pode indicar que a hipótese nula deve ser rejeitada.

A relevância da estatística de teste está no fato de que ela fornece uma maneira objetiva de avaliar a força da evidência contra uma hipótese nula. Ela permite que os pesquisadores façam inferências estatísticas e tomem decisões com base em dados observados, em vez de simplesmente confiar em suposições ou conjecturas. A estatística de teste é amplamente utilizada em muitos campos da ciência, incluindo a medicina, psicologia, biologia e economia.

```{r}
# df P-value:
df_pValue <- df[seq(2, nrow(df), 2), ]

# Salvar dataframe como um arquivo CSV
write.csv(df_pValue, "resultados_pvalue.csv", row.names = FALSE)

# DataFrame:
df_pValue
```

# Uma explicação sobre o "p-value":
O valor p (ou p-value, em inglês) é um resultado numérico obtido em um teste de hipótese estatística que indica a probabilidade de se obter um resultado igual ou mais extremo do que o observado, assumindo que a hipótese nula é verdadeira. Em outras palavras, o valor p é uma medida da evidência contra a hipótese nula.

Se o valor p é pequeno (geralmente menor que 0,05 ou 0,01), isso indica que a evidência contra a hipótese nula é forte e que a hipótese alternativa é provavelmente verdadeira. Por outro lado, se o valor p é grande, isso indica que a evidência contra a hipótese nula é fraca e que a hipótese alternativa não é suportada pelos dados.

O valor p é uma medida importante em testes de hipóteses porque ajuda a avaliar a força da evidência estatística contra a hipótese nula. Ele é amplamente utilizado em muitas áreas da ciência para tomar decisões baseadas em dados e para avaliar a significância estatística de resultados experimentais.

# Conclusão da comparação entre a "Estatistica de Teste e o p-value":
Ou seja, sendo a "estatística de teste" o número que mede a diferença entre os valores observados e os valores esperados sob a hipótese nula e o "p-value" a probabilidade de obter uma estatística de teste tão extrema (ou mais extremo) que a observada, vemos que ambas estão relacionadas, Ambos os valores fornecem informações importantes sobre a significância estatística de um resultado e devem ser considerados juntos para tomar decisões estatísticas adequadas.

```{r}
# Apagando o Arquivo:
if (file.exists(folder_path)){
  file.remove(folder_path)
  print("Pasta Removida com sucesso:")
} else
  print("Arquivo não encontrado")
```
Note:
  Assim como no C, quando a estrutura de condicionalidade possui apenas uma linha, as chaves "{}" são opcionais. Elas só se fazem necessárias quando a estrutura de condicionalidade possui mais de duas linhas.
